【裁判字號】    95,裁,2039
【裁判日期】    950914
【裁判案由】    其他請求
【裁判全文】
最  高  行  政  法  院  裁  定
                                     95年度裁字第02039號
抗  告  人  丁○○
上列抗告人因與相對人甲○○、丙○○及乙○○間其他請求事件
，抗告人不服中華民國94年10月12日臺北高等行政法院93年度訴
字第2523號裁定，提起抗告。本院裁定如下︰
    主  文
抗告駁回。
抗告訴訟費用由抗告人負擔。
    理  由
一、按抗告法院認抗告為不合法或無理由者，應為駁回抗告之裁
    定。次按「公法上之爭議，除法律別有規定外，得依本法提
    起行政訴訟」、「訴訟事件不屬行政法院之權限者，行政法
    院應以裁定駁回之」，行政訴訟法第2條及第107條第1項第1
    款分別定有明文，可知行政法院審判之對象為公法性質之爭
    議，至於私法性質之爭議，原告應向普通法院循民事訴訟途
    徑救濟，如提起行政訴訟，行政法院並無審判權，即應予以
    駁回。
二、本件抗告意旨略謂：本件行政訴訟原向法務部提起，並非向
    其所屬人員提起，因在監訴訟困難，不服原監非法干涉，無
    法申訴，而向其所屬人員提起，姑不問失去原有內容，程序
    上顯不合法，原裁定未在程序上駁回，顯有不當等語，爰請
    廢棄原裁定。
三、本件原裁定係以：依抗告人起訴意旨及聲請內容觀之，係主
    張相對人等三人係新竹監獄監所人員，於抗告人寄押新竹監
    獄時，強迫抗告人購買紙尿布，抗告人故而撤銷被強迫所為
    購買紙尿布之意思表示，請求確認抗告人與相對人間買賣紙
    尿布之契約無效云云，則依抗告人所指相對人等上開行為，
    並非有關公權力之行使，而係請求確認兩造間私法契約有效
    與否，並非公法爭議，抗告人即應向普通法院循民事訴訟途
    徑救濟，其逕向行政法院提起行政訴訟，行政法院並無審判
    權，抗告人起訴應予駁回。另抗告人聲請回復原狀及訴訟救
    助乙節，按當事人或代理人因天災或其他不應歸責於己之事
    由，遲誤不變期間者，始得聲請回復原狀，行政訴訟法第91
    條規定甚明，本件抗告人聲請回復原狀，並非遲誤不變期間
    ，其聲請回復原狀，與前開規定不合。次按當事人無資力支
    出訴訟費用者，依行政訴訟法第101條規定固得聲請訴訟救
    助，惟依同條但書規定，顯無勝訴之望者，不在此限。抗告
    人聲請訴訟救助，依其訴狀所述主張及提出之證據，因行政
    法院對之無審判權，其聲請不應准許等語為由，裁定駁回抗
    告人之起訴。
四、經查，抗告人抗告狀所載之相對人為法務部，惟本件抗告人
    於原審係以相對人甲○○、丙○○及乙○○等三人為被告，
    抗告人既對原裁定不服，故本件仍以甲○○、丙○○及乙○
    ○等三人為本件之相對人，合先敘明。次查原審依抗告人起
    訴意旨，認行政法院並無審判權為由，而從程序上駁回抗告
    人之起訴，依首開說明，並無不合。抗告人主張原裁定顯有
    不當，應予廢棄，並無理由，應予駁回。
五、依行政訴訟法第104條、民事訴訟法第95條、第78條，裁定
    如主文。
中    華    民    國    95    年    9     月    14    日
                  第二庭審判長法  官  廖  政  雄
                              法  官  鍾  耀  光
                              法  官  姜  仁  脩
                              法  官  簡  朝  振
                              法  官  胡  國  棟
以  上  正  本  證  明  與  原  本  無  異
中    華    民    國    95    年    9     月    15    日
                              書記官  莊  俊  亨


司法院資訊處製作；財團法人民間司法改革基金會備份。
